---
title: "task19"
author: "Milda Pieškutė"
date: '2016 m lapkritis 25 d '
output: html_document
---

```{r setup, include=FALSE}
knitr::opts_chunk$set(echo = TRUE)
```

## Užduotis

Jums reikia atlikti tiesinę regresiją. Prognozuojamas kintamasis y, duomenų failas: input.csv

```{r }

dt<-read.csv("C:/Users/mipi2749/Downloads/train.csv", header = TRUE)

names(dt)

class(dt$status)

```

1. Įvertinti tiesinės regresijos modelį:

$\y_t=\beta_{UAB}mathbbm{1}_{status=UAB}+\beta_{II}mathbbm{1}_{status=II}+\betax_{t}+ε_{t}\$

Vertinimui sukurkite ir naudokite fiktyvus kintamuosius

```{r }
x<-dt$x
y<-dt$y
status<-dt$status
duab<-(dt$status=="UAB")*1
dii<-(dt$status=="II")*1
lm1<-lm(y~x+duab+dii-1)
summary(lm1)
```

2. Įvertinkite tą patį tiesinės regresijos modelį, bet dabar tiesiogiai panaudokite `status` kintamąjį kaip `factor` tipo regresorių. 

```{r }
lm2<-lm(y~x+factor(status))
summary(lm2)
```

3. Palyginkite dviejų vertinimų rezultatus:

Palyginkite modelių charakteristikas: R-kvadratą, F statistiką ir paklaidų dispersiją.

```{r }
summary(lm1)$r.squared #R-kvadratas
summary(lm2)$r.squared
```

```{r }
summary(lm1)$fstatistic #F statistika
summary(lm2)$fstatistic
```

```{r }
summary(lm1)$sigma #paklaidų dispersija
summary(lm2)$sigma

```

Paklaidų dispersija nesiskiria.

Palyginkite modelių prognozes.
```{r }
pre1<-predict(lm1,dt )
pre2<-predict(lm2,dt )

max(abs(pre1-pre2))

```
Prognozės nesiskiria.


Ar abiejų modelių įverčiai sutampa? Jeigu nesutampa, tai paaiškinkite kodėl atsiranda skirtumai ir kaip siejasi abiejų modelių įverčiai.

```{r }
summary(lm1)$coef
summary(lm2)$coef
```
Modelių įverčiai nesutampa. 

4. Duomenų faile `test.csv` yra analogiška duomenų porcija. Remiantis duomenimis, jums reikia padaryti Y prognozę ir palyginti su faktinėmis Y reikšmėmis (prognozėms pasirinkite betkurį modelį). Palyginimui suskaičiuokite paklaidų standartinį nuokrypį ir palyginkite jį su modelio vertinimo metu gautu įverčiu.

```{r }
test<-read.csv("C:/Users/mipi2749/Downloads/test.csv", header = TRUE)

pre<-predict(lm1,test )
head(pre)



######### Ne taip!!!!!
x<-test$x
y<-test$y
status<-test$status
duab<-(test$status=="UAB")*1
dii<-(test$status=="II")*1
lm3<-lm(y~x+duab+dii-1)
pre2<-predict(lm3, test)
```

## Šaltiniai

http://statistics.ats.ucla.edu/stat/r/modules/dummy_vars.htm
http://ewens.caltech.edu/2011/11/12/indicator-function-in-latex/
