---
title: "task19"
author: "Milda Pieškutė"
date: '2016 m lapkritis 25 d '
output: html_document
---

```{r setup, include=FALSE}
knitr::opts_chunk$set(echo = TRUE)
```

## Užduotis

Jums reikia atlikti tiesinę regresiją. Prognozuojamas kintamasis y, duomenų failas: input.csv

```{r }

dt<-read.csv("C:/Users/mipi2749/Downloads/train.csv", header = TRUE)

names(dt)

class(dt$status)

```

1. Įvertinti tiesinės regresijos modelį:

$\y_t=\beta_{UAB}mathbbm{1}_{status=UAB}+\beta_{II}mathbbm{1}_{status=II}+\betax_{t}+ε_{t}\$

Vertinimui sukurkite ir naudokite fiktyvus kintamuosius

```{r }
x<-dt$x
y<-dt$y
s<-dt$status
duab<-(dt$status=="UAB")*1
dii<-(dt$status=="II")*1
lm<-lm(y~x+duab+dii)
summary(lm)
```

2. Įvertinkite tą patį tiesinės regresijos modelį, bet dabar tiesiogiai panaudokite `status` kintamąjį kaip `faktor` tipo regresorių. 

```{r }
lm<-lm(y~factor(dt$status))
summary(lm)
```

3. Palyginkite dviejų vertinimų rezultatus:

Palyginkite modelių charakteristikas: R-kvadratą, F statistiką ir paklaidų dispersiją.
Palyginkite modelių prognozes.
Ar abiejų modelių įverčiai sutampa? Jeigu nesutampa, tai paaiškinkite kodėl atsiranda skirtumai ir kaip siejasi abiejų modelių įverčiai, 

```{r }


```

4. Duomenų faile `test.csv` yra analogiška duomenų porcija. Remiantis duomenimis, jums reikia padaryti Y prognozę ir palyginti su faktinėmis Y reikšmėmis (prognozėms pasirinkite betkurį modelį). Palyginimui suskaičiuokite paklaidų standartinį nuokrypį ir palyginkite jį su modelio vertinimo metu gautu įverčiu.

```{r }



```

## Šaltiniai

http://statistics.ats.ucla.edu/stat/r/modules/dummy_vars.htm
http://ewens.caltech.edu/2011/11/12/indicator-function-in-latex/
