---
title: "Moneta"
author: "MildaPie"
date: '2016 m rugsÄjis 30 d '
output: html_document
---

```{r setup, include=FALSE}
knitr::opts_chunk$set(echo = TRUE)
```

## Moneta

Tarkime metama moneta. Jeigu iðkrenta herbas, tai laimite 12 EUR. Jeigu skaièius, tai praloðiate 10 EUR. Bus þaidþiama 100 kartø ir gauti rezultatai sumuojami.

Kokia tikimybë jums turëti teigiamà balansà po 100 kartø?

```{r }
#n=100
#seqofct <- sample(c(-10,12), n, replace = TRUE)
#sum(seqofct)
n <- 100000

bal <- c(rep(0, times=n))
teig_bal <- c(rep(0, times=n))

for (i in 1:n) {
  bal[i] <- sum(sample(c(12, -10), 100, replace=TRUE))
  if (bal[i] > 0) teig_bal[i] <- 1
  else teig_bal[i] <- 0
}

mean(teig_bal)
```
Koks balanso pasikliautinis 95 intervalas?

Apatinis pasikliautinojo intervalo rëþis:
```{r }
mean(bal) - qt(0.975, df=n-1)*(sd(bal)/sqrt(n))
```

Virðutinis pasikliautinojo intervalo rëþis:
```{r }
mean(bal) + qt(0.975, df=n-1)*(sd(bal)/sqrt(n))
```
Kaip atrodo balanso tankis?
```{r }
plot(density(bal), main="Balanso tankis")
```
Simonos Gritytes
Literatura
http://www.cyclismo.org/tutorial/R/confidence.html

