---
title: "task22"
author: "Milda Pieškutė"
date: '2016 m gruodis 15 d '
output: html_document
---

```{r setup, include=FALSE}
knitr::opts_chunk$set(echo = TRUE)
library(MASS)
```

## Multikolinearumas

1. Sugeneruokite atsitiktinių dydžių vektorius $\n=100 x_1, x_2$ ir $\varepsilon$ iš populiacijos su tokiomis charakteristikomis:
 $var(x_1)=5, var(x_2)=5, cor(x_1, x_2)=0.9 , var(\varepsilon)=1$
Tuomet sugeneruokite $y$ pagal tokią lygtį:
$y = 1 + 2 x_1 + 3 x_2 + \varepsilon$

```{r }
n=100
somevar<-1:100
x_1<-rnorm(n, sd=sqrt(5))
x_2<-rnorm(n, sd=sqrt(5))
e<-rnorm(n, 1)
y=1+2*x_1+3*x_2+e  

mu <- rep(0,2)
Sigma <- matrix(c(1, 0.9, 0.9, 1), 2, 2)
 
rawvars <- mvrnorm(n=100, mu=mu, Sigma=Sigma, empirical = TRUE)
 
cov(rawvars)
x_1<-rawvars[,1]
x_2<-rawvars[,2]
```

2. Įvertinkite tiesinę regresiją su `lm` funkciją ir išsaugokite įvertintus koeficientus.

```{r }


```

3. Kartokite 1. ir 2. žingsnius 1000 karų. Tuomet, gaukite įverčių vidurkius ir standartinį nuokrypį. Taip pat išbrėžkite gautų koeficientų tankio grafikus.

```{r }


```

4. Dar kartą atlikite 1. punktą. Tuomet įvertinę tiesinę regresiją pažiūrėkite modelio `summary`. Prie koeficientų įverčių yra įvertinta ir jų standartinė paklaida. Palyginkite ją su 3-čiame punkte gautais standartiniais nuokrypiais. Pakomentuokite gautus rezultatus.

```{r }


```

## Literatūra

http://stats.stackexchange.com/questions/83172/generate-two-variables-with-precise-pre-specified-correlation