---
title: "2u"
author: "Milda Pieškutė"
date: '2017 m sausis 17 d '
output: word_document
---

```{r setup, include=FALSE}
knitr::opts_chunk$set(echo = TRUE)
library(prob)
```

## Užduotis 2 (numatyta 20 taškų)

Pateigiams duomenų $X$ generavimo princimas.


a) Raskite $X$ teorinį skirstinį.

```{r}
St <- rolldie(3, nsides = 6, makespace = TRUE)
head(St)
St <- addrv(St, sum = X1 + X2 + X3)
head(St)
S_teor <- marginal(St, vars="sum")
S_teor
```

b) Sugeneruokite $X$ imtį ($N=10000$) pagal pateiktą $X$ apibrėžimą.
```{r}
n <- 10^5
x1=sample(1:6, n, replace = TRUE)
x2=sample(1:6, n, replace = TRUE)
x3=sample(1:6, n, replace = TRUE)
S <- x1+x2+x3
```


c) Palyginkite sugeneruotą $X$ empirinį skirstinį su teorinį skirstiniu.
```{r}
cbind(as.data.frame(table(S)/n), S_teor)
```


d) Raskite teorinę įvykio $xxx$ tikimybę (konkreti neatsitikinė konstanta). Čia ne tai. Reikėtų vieno įvykio iš skirstinio rast. 
```{r}
ES <- sum(S_teor$probs * S_teor$sum)
ES
```


e) Įvertinkite įvykio $x$ tikimybę naudojantis Monte-Carlo metodu.
```{r}
n <- 10^5
x1=sample(1:6, n, replace = TRUE)
x2=sample(1:6, n, replace = TRUE)
x3=sample(1:6, n, replace = TRUE)
S <- x1+x2+x3
table(S)/n

```
