---
title: "task21"
author: "Milda Pieškutė"
date: '2016 m gruodis 3 d '
output: html_document
---

```{r setup, include=FALSE}
knitr::opts_chunk$set(echo = TRUE)
library("prob")
```

## Užduotis

Vyksta toks lošimas: pradžioje metami du lošimo kauliukai ir užviksuojama iškritusių akučių suma, pažymėkime ją s. Po to metama moneta. Jei iškrito herbas, tai laimite sumą s,  o jei skaičius, tai pralošiate 7.5.

############# a) Raskite teorinį lošimo baigties skirstinį.

```{r}

St <- rolldie(2, nsides = 6, makespace = TRUE)
St <- addrv(St, sum = X1 + X2)
S_teorm <- marginal(St, vars="sum")
s <-S_teorm[,1]
m<-as.data.frame(S_teorm)
m1<-m[,2]/2 # visas tikimybes padalinam is dvieju, nes toks sansas islosti
S_teor<-cbind(s,m1)
newrow<-data.frame(s=-7.5, m1=0.5)
S_teor<-rbind(newrow, S_teor)
S_teor

```

############# b) Atlikite Monte-Carlo modeliavimą ir gautus rezultatus palyginkite su teoriniais.

```{r}
n <- 10^5
x1=sample(1:6, n, replace = TRUE)
x2=sample(1:6, n, replace = TRUE)
S <- x1+x2
m<-sample(c(0,1), n, replace=TRUE)
a<-S*m
a[a==0]<--7.5
a<-as.data.frame(table(a)/n)
a
```

```{r}
(S_teor[2]-a[2])

```

Matome, kad skirtumai tarp teorinio ir modeliavimo rezultato yra maži.

## Literatūra

http://www.snippetexample.com/2014/09/add-new-row-dataframe-r/