---
title: "task10"
author: "MildaPie"
date: '2016 m spalis 21 d '
output: html_document
---

```{r setup, include=FALSE}
knitr::opts_chunk$set(echo = TRUE)
```

## Statistinių hipotezių tikrinimas

Užduotis skirta išmokti tikrinti paprastą statistinę hipotezę ir suprasti jos rezultatus.

Tegul x1,...,X100∼N(1,2)x1,...,X100∼N(1,2). Susigeneruokite tokią imtį ir patikrinkite nulinę hipotezę, kad H0:μ=1, su alternatyva, kad μ≠1. Tam rekalinga funkcija t.test. Detaliai paaiškinkite ką reiškia funkcijos išvestyje pateikti skaičiai.
Reikšmingumo lygmuo $\alpha=0,05$.

```{r }
X<-rnorm(100, 1, sqrt(2))
t.stat<-t.test(X,mu=1) # Ho: mu=1
alpha =0.05
t.critical <- qt(1-alpha/2, df= 99)
if(abs(t.stat$statistic) >= t.critical)
    {
        print("Atmesti H0")
    }

   {
      print("Priimti H0")
   }



```

Detaliai paaiškinkite ką reiškia t.test funkcijos išvestyje pateikti skaičiai.
```{r }
t.test(X,mu=1)

```
n- imties dydis, a -H0 vidurkis, s- imties standartinis nuokrypis.

t -Stjudento kriterijaus statistika. Apskaičiuojama $\frac{\bar{x}-a}{\sqrt{s^2/n}}$

df- degrees of freedom- laisvės laipsniai. df=n-1

p-value- p-reikšmė. Tikimybė, kad kriterijaus statistika (tuo atveju, kai H0 teisinga) ne mažesnė už stebimą realizaciją.

95 percent confidence interval - 95 proc. pasikliautinasis intervalas. Tegul $\hat{\theta_1}$ ir $\hat{\theta_2}$ dvi tokios statistikos, kad $Ρ(\hat{\theta_1} < θ < \hat{\theta_2}) = Q$. Tada intervalas $[\hat{\theta_1},\hat{\theta_2}]$ vadinamas parametro θ pasikliautinuoju intervalu. Skaičius Q vadinamas pasikliovimo lygmeniu $(Q=1-\alpha)$. 

mean of x - imties vidurkis.


Kartokite a) dalies generavima daug kartų (pvz.10^4) ir suskaičiuokite kiek atvejų buvo atmesta nulinė hipotezė? Išreiškite šį skaičių procentais. Kokią išvadą galite padaryti?

```{r }
n=10^4
ts = replicate(n,t.test(rnorm(100, 1,2), mu=1)$statistic)
dt<-abs(ts)>t.critical

mean(dt)*100


```

Galima daryti išvadą, kad nulinė hipotezė bus atmesta tiek kartų iš 100, koks pasirinktas reikšmingumo lygmuo.




## Literatūra

http://statistics.berkeley.edu/computing/r-t-tests
https://www.r-bloggers.com/hypothesis-testing-on-normally-distributed-data-in-r/
