---
title: "task10"
author: "MildaPie"
date: '2016 m spalis 21 d '
output: html_document
---

```{r setup, include=FALSE}
knitr::opts_chunk$set(echo = TRUE)
```

## Statistinių hipotezių tikrinimas

Užduotis skirta išmokti tikrinti paprastą statistinę hipotezę ir suprasti jos rezultatus.

a) Tegul $x_1, ..., X_{100} \sim N(1, 2)$. Susigeneruokite tokią imtį ir patikrinkite nulinę hipotezę, kad $H_0: \mu=1$, su alternatyva, kad $\mu\neq 1$. Tam rekalinga funkcija t.test. Detaliai paaiškinkite ką reiškia funkcijos išvestyje pateikti skaičiai.

```{r }
X<-rnorm(100, 1, sqrt(2))
#H_0: \mu=1 H_1:\mu\neq 1
mu0=1
t.test.twoTails <- function(data, mu0, alpha)
{
t.stat <- abs((mean(X) - mu0)) / (sqrt(var(X) / length(X)))
    dof <- length(X) - 1
    t.critical <- qt(1-alpha/2, df= dof) #Es alpha 0.05 -> -1.9599 (df=Inf)
    p.value <- 2*(1-pt(t.stat, df= dof))
    
    if(t.stat >= t.critical)
    {
        print("Reject H0")
    }
    else
    {
        print("Accept H0")
    }
    print('T statistic')
    print(t.stat)
    print('T critical values')
    print(c(-t.critical,t.critical))
    print('P value')
    print(p.value)
    print("#####################")
    
    return(t.stat)
}
t.test.twoTails(data_vector, 73, 0.05)
```
b) Kartokite a) dalies generavima daug kartų (pvz.10^4) ir suskaičiuokite kiek atvejų buvo atmesta nulinė hipotezė? Išreiškite šį skaičių procentais. Kokią išvadą galite padaryti?

```{r }
n=10^4

```
## Literatūra

https://www.r-bloggers.com/hypothesis-testing-on-normally-distributed-data-in-r/
