---
title: "task11"
author: "MildaPie"
date: '2016 m spalis 28 d '
output: html_document
---

```{r setup, include=FALSE}
knitr::opts_chunk$set(echo = TRUE)
```

## Tiesinė regresija

Pakete datasets yra duomenų masyvas longley. Iš šio kintamųjų padarykite tiesinę regresiją, kur prognozuojamas kintamasis būtų GNP, o regresosius Employed. Jums reikia:
Įvertinti paprastosios tiesinės regresijos modelį. Pateikti modelio summary ir pakomentuoti ką reiškia gauti skaičiai. Kaip interpretuoti gautus rezultatus?
Padarykite modelio prognozes taškuose 
62,65,68
62,65,68
.
Išbrėžkite kintamųjų sklaidos diagramą kartu su tiesinės regresijos tiese ir naujomis prognozėmis. Grafiką pateikite su pilna legenda, kurioje būtų nurodyti visi žymėjimai.

#### Modelio įvertinimas
 
```{r longley}
names(longley)

longley.lm <- lm(GNP ~ Employed, data = longley)
 
 summary(lm(GNP~Employed, longley))
 
 
```

Residuals - nusako skirtumą tarp kintamojo tikrųjų reikšmių ir ir regresijos nustatytų. Daugeliu atvejų reikia, kad residuals primintų normalūjų skirstinį.
Signif codes - žvaigždutės atitinka p reikšmę. *** reiškia, kad nedidelė tikimybė, jog nėra priklausomybės tarp y ir x.
Estimated coefficient- regresija įvertintas krypties koeficientas.
Standard error - matuoja koeficiento įverčio variaciją. Kuo mažesnis, tuo geriau. (Turėtų būti mažesnis, nei coefficient estimate)
residual standard error- residuals standartinis nuokrypis. Turėtų būti proporcingas kvantiliams prie Residuals. Multiple R-squared- matuoja goodness of fit. Kuo didesnis tuo geriau (iki 1). F-statistic- F testo rezultatas. Tikrina, ar modelis su daugiau parametrų (dabartinis) geresnis, nei su mažiau.

#### Prognozės

```{r}
longley.lm <- lm(GNP ~ Employed, data = longley)
predict(longley.lm,newdata=data.frame(Employed=c(62,65,68)))
```

#### Sklaidos diagrama

```{r }
longley.lm <- lm(GNP ~ Employed, data = longley)
 plot(GNP ~ Employed, data = longley, pch=16, main="Sklaidos diagrama", xlab="Employed", ylab = "GNP")
 abline(coef(longley.lm))
 predict(longley.lm,newdata=data.frame(Employed=c(62,65,68)))->pre
 
 points(c(62,65,68), pre, col=2)
 legend("bottomright", legend = c("Regression line","prognozes", "duomenys" ), col = c(1,2,1), lty = c(1,NA,NA), pch=c(NA, 1, 16) )
 
```

# Literatūra

"Introduction to Probability and Statistics Using R", G. Jay Kerns

https://www.rstudio.com/wp-content/uploads/2015/02/rmarkdown-cheatsheet.pdf

http://blog.yhat.com/posts/r-lm-summary.html

