---
title: "task18"
author: "Milda Pieškutė"
date: '2016 m lapkritis 18 d '
output: html_document
---

```{r setup, include=FALSE}
knitr::opts_chunk$set(echo = TRUE)
```

## Užduotis

Jums reikia atlikti paprastą tiesinę regresiją. Prognozuojamas kintamasis y, regresosrius x. Duomenų failas:

https://github.com/1vbutkus/Econometrics1/blob/master/task15/data.csv

#### 1-a dalis

Įvertinti tiesinės regresijos modelį.
$$ y_{t} = \beta_{0} + \beta_{1}x_{t} + \beta_{2}x^2_{t}+\epsilon_{t} $$


Pateikti modelio `summary` ir pakomentuoti ką reiškia gauti skaičiai. Kaip interpretuoti gautus rezultatus?

```{r }
dt<-read.csv("https://raw.githubusercontent.com/1vbutkus/Econometrics1/master/task15/data.csv", header = TRUE)

x<-dt$x
y<-dt$y


quadratic.model<-lm(y~x+I(x^2))
summary(quadratic.model)

```
Residuals - nusako skirtumą tarp kintamojo tikrųjų reikšmių ir ir regresijos nustatytų. Daugeliu atvejų reikia, kad residuals primintų normalūjų skirstinį.


Signif codes - žvaigždutės atitinka p reikšmę. *** reiškia, kad nedidelė tikimybė, jog nėra priklausomybės tarp y ir x.

Estimated coefficient- regresija įvertintas krypties koeficientas ir .

Standard error - matuoja koeficiento įverčio standartinį nuokrypį. Kuo mažesnis, tuo geriau. (Turėtų būti dukart mažesnis, nei coefficient estimate)

residual standard error- residuals standartinis nuokrypis. Turėtų būti proporcingas kvantiliams prie Residuals. 

Multiple R-squared- matuoja goodness of fit. Kuo didesnis tuo geriau (iki 1). 

F-statistic- F testo rezultatas. Tikrina, ar modelis su daugiau parametrų (dabartinis) geresnis, nei su mažiau.


#### 2-a dalis

Padarykite modelio prognozes taškuose (0, 0.3, 0.5).

```{r }

```

#### 3-a dalis

Išbrėžkite kintamųjų sklaidos diagramą kartu su tiesinės regresijos tiese ir naujomis prognozėmis. Grafiką pateikite su pilna legena, kurioje būtų nurodyti visi žymėjimai.

```{r }

```
#### 4-a dalis

Pakomentuokite ar tinkamas šis modelis duotiems duomenims. Ar galite pateikti tobulinimo pasiūlymų?

```{r }

```

## Šaltiniai

