---
title: "task18"
author: "Milda Pieškutė"
date: '2016 m lapkritis 18 d '
output: html_document
---

```{r setup, include=FALSE}
knitr::opts_chunk$set(echo = TRUE)
```

## Užduotis

Jums reikia atlikti paprastą tiesinę regresiją. Prognozuojamas kintamasis y, regresosrius x. Duomenų failas:

https://github.com/1vbutkus/Econometrics1/blob/master/task15/data.csv

#### 1-a dalis

Įvertinti tiesinės regresijos modelį.
$$ y_{t} = \beta_{0} + \beta_{1}x_{t} + \beta_{2}x^2_{t}+\epsilon_{t} $$


Pateikti modelio `summary` ir pakomentuoti ką reiškia gauti skaičiai. Kaip interpretuoti gautus rezultatus?

```{r }
dt<-read.csv("https://raw.githubusercontent.com/1vbutkus/Econometrics1/master/task15/data.csv", header = TRUE)

x<-dt$x
y<-dt$y

quadratic.model<-lm(y~x+I(x^2))
summary(quadratic.model)

```

`Residuals` - nusako skirtumą tarp kintamojo tikrųjų reikšmių ir ir regresijos nustatytų. Daugeliu atvejų reikia, kad residuals primintų normalųjų skirstinį.

`Pr(>|t|)`-Kintamųjų p-reikšmės- nurodo tikimybę,kad kintamasis nėra reikšmingas. Turi būti kuo mažesnė ir mažesnė už pasirinktą reikšmingumo lygmenį.

`Estimate`-Estimated coefficient- regresija įvertintos $\beta$ reikšmės.

`Std. Error`-Standard error - matuoja koeficiento įverčio standartinį nuokrypį. Kuo mažesnis, tuo geriau. (Turėtų būti dukart mažesnis, nei coefficient estimate)

`Signif. codes` - žvaigždutės atitinka p reikšmę. *** reiškia, kad nedidelė tikimybė, jog nėra priklausomybės tarp y ir x.

`Residual standard error`- residuals standartinis nuokrypis. Turėtų būti proporcingas kvantiliams prie Residuals. 

`Multiple R-squared`- matuoja goodness of fit. Kuo didesnis tuo geriau (iki 1). 

`F-statistic`- F testo rezultatas. Tikrina, ar modelis su daugiau parametrų (dabartinis) geresnis, nei su mažiau.


#### 2-a dalis

Padarykite modelio prognozes taškuose (0, 0.3, 0.5).

```{r }
predict(quadratic.model,newdata=data.frame(x=c(0,0.3,0.5)))->pre
pre
```

#### 3-a dalis

Išbrėžkite kintamųjų sklaidos diagramą kartu su tiesinės regresijos tiese ir naujomis prognozėmis. Grafiką pateikite su pilna legenda, kurioje būtų nurodyti visi žymėjimai.

```{r }
xvalues<-seq(-0.5,2,0.1)
predictedcounts<-predict(quadratic.model, list(x=xvalues, x2=xvalues^2))
plot(x, y, pch=16, xlab="x", ylab="y",main="Sklaidos diagrama")
lines(xvalues, predictedcounts, col=2, lwd=1)
points(c(0,0.3,0.5), pre, col=3, pch=19)
legend("topleft", legend = c("Regression line","prognozes", "duomenys" ), col = c(2,3,1), lty = c(1,NA,NA), pch=c(NA, 19, 16) )

```

#### 4-a dalis

Pakomentuokite ar tinkamas šis modelis duotiems duomenims. Ar galite pateikti tobulinimo pasiūlymų?

Aš manau, kad taip. Patobulinimui pasiūlymų neturiu.

## Šaltiniai

http://blog.yhat.com/posts/r-lm-summary.html

http://www.theanalysisfactor.com/r-tutorial-4/
