---
title: "task6"
author: "MildaPie"
date: '2016 m rugsėjis 23 d '
output: html_document
---

```{r setup, include=FALSE}
knitr::opts_chunk$set(echo = TRUE)
```

## Task6
Nuskaitykite duomenis. Užtikrinkite, kad duomenų tipai yra korektiški - jei ne, tai koreguokite. Ypatingą dėmesį atkreipkite į datas.

Išvalykite masyvą nuo "šiukšlių". Praktikoje retai, kada gaunamas pilnai sutvarkyti duomenys. Taip ir šį kartą, jums reikia išvalyti masyvą nuo galimų problemų. Pavyzdžiui:

ruošiant pateikties formą buvo testuojama ar viskas gerai veikia (reikia įdentifikuoti ir pašalinti šiuo irašus);
kai kas galėjo pakartotinai suvesti formas, taip atsirastu duomenų dubliavimas. Net jeigu dubliavimosi nėra, jums reikia tuo įsitikinti.
Visada gali būti ir kitų netikėtų problemų - verta pagalvoti.
Susipažinimas su duomenimis. Jums reikia užtikrinti, kad suprantate ką reiškia kiekvienas stulpelis. Jeigu abejojate pabandykite padiskutuoti su kolegomis ir priimkite geriausią spėjimą.

```{r }
df<-read.csv("U:/Desktop/R_programing_swirlResults.csv", stringsAsFactors = FALSE)
unique(df$user)
sapply(df,class)
df$sysTime <- as.Date(df$sysTime , "%m/%d/%y %H:$M")
sapply(df,class)
duplicated(df)


```

## Including Plots
Jums reikia atsakyti į svarbiausius praktinius klausimus:

Kurie studentai yra pilnai atlikę visas swirl užduotis, t.y. pilnai atliktos visos užduotis nepraleidžiant jokių klausimų.

Reikia identifikuoti ir tuos, kurie ne pilnai viską atliko. Kiekvienam skolininkui reikia identifikuoti kiek pamokų yra nepilnai atsiskaitytą ir kiek klausimų yra praleista.

```{r }


```

Note that the `echo = FALSE` parameter was added to the code chunk to prevent printing of the R code that generated the plot.
