---
title: "task6"
author: "MildaPie"
date: '2016 m rugsëjis 23 d '
output: html_document
---

```{r setup, include=FALSE}
knitr::opts_chunk$set(echo = TRUE)
```
```{r echo=FALSE}
library(knitr)
```

## Task6

Nuskaitykite duomenis. Uþtikrinkite, kad duomenø tipai yra korektiðki - jei ne, tai koreguokite. Ypatingà dëmesá atkreipkite á datas.
Iðvalykite masyvà nuo ´ðiukðliø¡. Praktikoje retai, kada gaunamas pilnai sutvarkyti duomenys. Taip ir ðá kartà, jums reikia iðvalyti masyvà nuo galimø problemø. Pavyzdþiui:
ruoðiant pateikties formà buvo testuojama ar viskas gerai veikia (reikia ádentifikuoti ir paðalinti ðiuo iraðus); kai kas galëjo pakartotinai suvesti formas, taip atsirastu duomenø dubliavimas. Net jeigu dubliavimosi nëra, jums reikia tuo ásitikinti. Visada gali bûti ir kitø netikëtø problemø - verta pagalvoti. Susipaþinimas su duomenimis. Jums reikia uþtikrinti, kad suprantate kà reiðkia kiekvienas stulpelis. Jeigu abejojate pabandykite padiskutuoti su kolegomis ir priimkite geriausià spëjimà.


### Nuskaitome duomenis
```{r }
df<-read.csv("R_programing_swirlResults.csv", stringsAsFactors = FALSE)
unique(df$user)
sapply(df,class)
```
Pakeièiam datos klasæ.
```{r }
df$sysTime <- as.Date(df$sysTime , "%m/%d/%y %H:$M")
sapply(df,class)
```
Iðtrinam, kas nereikalinga.
```{r }
ind<-df$user%in%c("1vbutkus","aaa","testas")
df<-df[!ind,]
unique(df$user)
```
Sukabinamm Justinos ir Gyèio darbus.
```{r }

ind2<-df$user%in%c("j","ju","juste")
df$user[ind2] <- "Juste"
df$user[df$user == "gyse3054"] <- "gyse"
unique(df$user)
userdata<-df$user
lessondata<-df$lesson_name
qdata<-df$question_number
correctdata<-df$correct
attemptdata<-df$attempt
partialdata<-cbind(userdata, lessondata, qdata, correctdata, attemptdata)
 f<-duplicated(partialdata)
 mean(f) ## yra dubliu
 df<-df[!f,]
 userdata<-df$user
lessondata<-df$lesson_name
qdata<-df$question_number
correctdata<-df$correct
attemptdata<-df$attempt
partialdata<-cbind(userdata, lessondata, qdata, correctdata, attemptdata)
 f<-duplicated(partialdata)
 mean(f) ## nera dubliu
 sk<-df
```

## Praktinai klausimai
Jums reikia atsakyti á svarbiausius praktinius klausimus:

Kurie studentai yra pilnai atliko visas swirl uþduotis, t.y. pilnai atliktos visos uÅ¾duotis nepraleidÅþiant jokiø klausimø.

Reikia identifikuoti ir tuos, kurie ne pilnai viskà atliko. Kiekvienam skolininkui reikia identifikuoti kiek pamokos yra nepilnai atsiskaitytos ir kiek klausimø yra praleista.

```{r }

table(df[df$skipped==TRUE,7])
#m
#x<-data.frame(m)
#ind4<-x[,1]
ind3<-df$user%in%c("Dariukxas","Domante Bulovaite","gyse","Greta","gretajes","Juste","Karolina","kestous","ogadova","ojautakaite","Raigardas","rokasaleks","SandraKozlovskaja","simonalevickaite", "sindeivydas")
df<-df[!ind3,]
d=data.frame(df$user, df$lesson_name)

d2=d[!duplicated(d), ]
table(d2[,1])
 
```
Viskà padarë aipe00, zagnyte, emru3000 ir simona1234

Sudarom ne viskà padariusiø studentø lentelæ.



```{r }

ind5<-df$user%in%c("aipe00", "zagnyte", "emru3000", "simona1234")
df<-df[!ind5,]
data<-read.csv("R_programing_swirlResults.csv", stringsAsFactors = FALSE)
sk1=data.frame(sk$user, sk$lesson_name)
sk2=sk1[!duplicated(sk1), ]
```
Kiek pamokø padaryta.
```{r }
table(sk2[,1])
```
Kiek praleista.
```{r }
table(sk[sk$skipped==TRUE,7])

```


Naudota literatura:

Agnës Zavackaitës darbas
http://stackoverflow.com/questions/5824173/replace-a-value-in-a-data-frame-based-on-a-conditional-if-statement-in-r

