---
title: "task17"
author: "MildaPie"
date: "Friday, November 11, 2016"
output: html_document
---

## Užduotis

Faile train.csv yra pradiniai duomenys skirti tyrimui, o faile input.csv yra duomenys skirti prognozavimui. Jums reikia suprognozuoti input.csv faile trūkstamas y reikšmes, remiantis train.csv faile esančia informacija. Būtinai pateikite prognozių grafikus.

## Sprendimas


Nuskaitome duomenis.

```{r}
dtrain<-read.csv("U:/Desktop/Econometrics1/task17/train.csv", header=TRUE)
dinput<-read.csv("U:/Desktop/Econometrics1/task17/input.csv", header=TRUE)

```
Randame, kurių veiksnių priklausomybė su x panaši į tiesinę.

```{r}
plot(dtrain$x[dtrain$color==1], dtrain$y[dtrain$color==1])
plot(dtrain$x[dtrain$color==2], dtrain$y[dtrain$color==2])
```
Tai yra spalva. Ieškome regresijos funkcijos nuo pirmos spalvos.

```{r}
y1<-dtrain$y[dtrain$color==1]
x1<-dtrain$x[dtrain$color==1]
lm(y1~x1)
coef1<-coefficients(lm(y1~x1))

```


Ieškome regresijos funkcijos nuo antros spalvos.

```{r}
y2<-dtrain$y[dtrain$color==2]
x2<-dtrain$x[dtrain$color==2]
lm(y2~x2)
coef2<-coefficients(lm(y2~x2))

```

Prognozė

```{r}

inputy<-rep(0, times=length(dinput$x))

trainy1<-function(x){coef1[1]+coef1[2]*x}

trainy2<-function(x){coef2[1]+coef2[2]*x}

for(i in 1:length(dinput$x)){
  if(dtrain$color[i]==1){
    inputy[i]=trainy1(dinput$x[i])
    }
     else{
       inputy[i]=trainy2(dinput$x[i])
       }
}
plot(dinput$x, inputy)
```



