---
title: "task17"
author: "MildaPie"
date: '2016 m lapkritis 13 d '
output: html_document
---

```{r setup, include=FALSE}
knitr::opts_chunk$set(echo = TRUE)
```

## Užduotis


Faile train.csv yra pradiniai duomenys skirti tyrimui, o faile input.csv yra duomenys skirti prognozavimui. Jums reikia suprognozuoti input.csv faile trūkstamas y reikšmes, remiantis train.csv faile esančia informacija. Būtinai pateikite prognozių grafikus.

## Sprendimas

Nuskaitome duomenis.

```{r }
dtrain<-read.csv("https://raw.githubusercontent.com/1vbutkus/Econometrics1/master/task16/train.csv", header=TRUE)
dinput<-read.csv("https://raw.githubusercontent.com/1vbutkus/Econometrics1/master/task16/input.csv", header=TRUE)

plot(dtrain$x, dtrain$y) # pasižiūrime, kaip atrodo grafikas

```


Randame, kurių veiksnių priklausomybė su x panaši į tiesinę, nes iš grafiko atrodo, kad yra veiksys, dėl kurio vienu atveju prioporcingumas tarp x ir y atvirkštis, o kitu tiesioginis.
```{r }
plot(dtrain$x[dtrain$color==1], dtrain$y[dtrain$color==1])
plot(dtrain$x[dtrain$color==2], dtrain$y[dtrain$color==2])

```

Tai yra spalva. Ieškome regresijos funkcijos nuo pirmos spalvos.
```{r }
y1<-dtrain$y[dtrain$color==1]
x1<-dtrain$x[dtrain$color==1]
lm(y1~x1)

coef1<-coefficients(lm(y1~x1)) #išsaugojame koeficientus
```
Ieškome regresijos funkcijos nuo antros spalvos.
```{r }
y2<-dtrain$y[dtrain$color==2]
x2<-dtrain$x[dtrain$color==2]
lm(y2~x2)

coef2<-coefficients(lm(y2~x2)) #išsaugojame koeficientus
```

#### Prognozė

Papildome input failo duomenis.

```{r }
inputy<-rep(0, times=length(dinput$x))

trainy1<-function(x){coef1[1]+coef1[2]*x} # pagal tiesinės regresijos lygtį

trainy2<-function(x){coef2[1]+coef2[2]*x}

for(i in 1:length(dinput$x)){
  
  if(dtrain$color[i]==1){
    inputy[i]=trainy1(dinput$x[i])
  }
  
    else{
       inputy[i]=trainy2(dinput$x[i])
       }
}
```

Nubraižome input duomenų grafiką. 

```{r }

plot(dinput$x, inputy)
```

## Šaltiniai

Darėm su Raigardu Balužiu.